【裁判字號】    98,訴,4685
【裁判日期】    990125
【裁判案由】    毒品危害防制條例
【裁判全文】
臺灣板橋地方法院刑事判決              98年度訴字第4685號
公  訴  人  臺灣板橋地方法院檢察署檢察官
被      告  甲○○
上列被告因違反毒品危害防制條例案件，經檢察官提起公訴（98
年度毒偵字第7519號、98年度偵字第31445 號），本院合議庭裁
定改依簡式審判程序審理，並判決如下：
    主  文
甲○○施用第一級毒品，累犯，處有期徒刑柒月，扣案之第一級
毒品海洛因壹包（驗餘淨重零點零貳零肆公克）沒收銷燬之；又
施用第二級毒品，累犯，處有期徒刑伍月，扣案之第二級毒品甲
基安非他命壹包（驗餘淨重零點玖伍陸捌公克）沒收銷燬之。應
執行有期徒刑拾月，扣案之海洛因壹包（驗餘淨重零點零貳零肆
公克）及甲基安非他命壹包（驗餘淨重零點玖伍陸捌公克）沒收
銷燬之。
    事  實
一、甲○○前因施用毒品案件，經依本院裁定送觀察、勒戒後，
    認有繼續施用毒品傾向，復經本院裁定令入戒治處所施以強
    制戒治，於民國97年5月5日執行完畢，並經臺灣板橋地方法
    院檢察署檢察官於97年5月28日以97年度戒毒偵字第246號為
    不起訴處分確定；另因搶奪、贓物案件，經本院以96年度訴
    字第669號判處應執行有期徒刑1年5 月確定，嗣經減刑，於
    97 年9月16日執行完畢。詎其猶不知悔改，復基於施用毒品
    之犯意，於98年10月8 日在臺北縣三重市龍門公園內，施用
    第二級毒品甲基安非他命及第一級毒品海洛因各1 次。嗣因
    另案遭通緝而為警於98年10月8 日20時20分許，在臺北縣三
    重市○○街特10號查獲，經將其送入臺灣臺北看守所執行時
    ，為監所人員在其長褲褲腳車縫處起出海洛因1 包（驗餘淨
    重0.0204公克）及甲基安非他命1 包（驗餘淨重0.9568公克
    ）。
二、案經臺北縣政府警察局土城分局、三重分局移送臺灣板橋地
    方法院檢察署檢察官偵查起訴。
    理  由
一、按「除被告所犯為死刑、無期徒刑、最輕本刑為三年以上有
    期徒刑之罪或高等法院管轄第一審案件者外，於前條第一項
    程序進行中，被告先就被訴事實為有罪之陳述時，審判長得
    告知被告簡式審判程序之旨，並聽取當事人、代理人、辯護
    人及輔佐人之意見後，裁定進行簡式審判程序。」刑事訴訟
    法第273 條之1 第1 項定有明文。本件被告所犯毒品危害防
    制條例第10條第1 項之施用第一級毒品罪及同條第2 項之施
    用第二級毒品罪，非屬最輕本刑為3 年以上有期徒刑之罪，
    且被告於本院99年1 月11日準備程序進行中，已就被訴之事
    實為有罪之陳述，經審判長告知被告簡式審判程序之旨後，
    被告及公訴人均同意改依簡式審判程序審理，本院合議庭乃
    依上揭規定，裁定本件由受命法官獨任進行簡式審判程序，
    合先敘明。
二、上揭事實，業據被告甲○○於本院準備程序及審理時自白不
    諱，並有臺灣臺北看守所98年10月20日北所政字第09807001
    57號函在卷可稽，且被告為警查獲後所採集之尿液檢體，經
    臺灣檢驗科技股份有限公司以氣相層析質譜儀法鑑定結果，
    呈嗎啡及甲基安非他命陽性反應（按施用海洛因後，係以嗎
    啡型態自尿液排出），有臺北縣政府警察局三重分局毒品案
    件尿液檢體編號及姓名對照表（尿液檢體編號：C0000000）
    及上揭公司出具之濫用藥物檢驗報告（報告日期：2009/10/
    23，報告編號：UL/2009/A0404 ）各1 份附卷可稽，又本案
    所查獲被告所持有之白粉1 包（原淨重0.0210公克，驗餘淨
    重0.0204克）、白色結晶體1 包（原淨重0.9570公克，驗餘
    淨重0.9568克），經交通部民用航空局航空醫務中心鑑定結
    果，分別含海洛因、甲基安非他命成分，亦有該航空醫務中
    心98年11月19日航藥鑑字第0985873 號毒品鑑定書1 份在卷
    可憑，堪認被告之自白與事實相符。再者，被告有事實欄所
    載曾因施用毒品經觀察勒戒、強制戒治執行完畢之紀錄，亦
    有臺灣高等法院被告前案紀錄表1 份附卷可考。綜上所述，
    本案事證明確，被告犯行洵堪認定。
三、按海洛因係毒品危害防制條例第2 條第2 項第1 款規定之第
    一級毒品，甲基安非他命係同條例第2 條第2 項第2 款規定
    之第二級毒品，依該條例第10條第1 項規定：「施用第一級
    毒品者，處六月以上五年以下有期徒刑」、第2 項規定：「
    施用第二級毒品者，處三年以下有期徒刑」，又同條例第23
    條第2 項規定：「觀察、勒戒或強制戒治執行完畢釋放後，
    五年內再犯第十條之罪者，應依法追訴或裁定交付審理。」
    被告前因施用毒品，於97年5 月5 日強制戒治執行完畢釋放
    ，其於5 年內再犯本件施用第一、二級毒品罪，依前揭說明
    ，應依法追訴處罰之。核被告施用海洛因之行為，係犯毒品
    危害防制條例第10條第1 項之施用第一級毒品罪；被告施用
    甲基安非他命之行為，係犯同條例第10條第2 項之施用第二
    級毒品罪；被告施用前後持有海洛因、甲基安非他命之低度
    行為，分別為施用之高度行為所吸收，不另論罪。被告所犯
    上開2 罪，犯意各別，行為互殊，犯罪之構成要件亦不相同
    ，應分論併罰。末查，被告前曾受有如事實欄第1 項所載之
    犯罪科刑及執行情形，有臺灣高等法院被告前案紀錄表1 份
    在卷可憑，其於受有期徒刑之執行完畢後，5 年以內故意再
    犯本件有期徒刑以上之罪，為累犯，應依刑法第47條第1 項
    之規定加重其刑。爰審酌被告曾因施用毒品經強制戒治執行
    完畢，仍不知戒除施用毒品之惡習，顯見其自制力薄弱，惟
    其施用毒品之犯行係戕害自身健康，對社會治安危害非鉅，
    暨其犯罪之目的、手段、犯後坦承犯行、態度良好等一切情
    狀，分別量處如主文所示之刑，並依法定其應執行之刑。至
    扣案之海洛因（驗餘淨重0.0204公克）、甲基安非他命（驗
    餘淨重0.9568公克），係當天查獲之毒品，應依毒品危害防
    制條例第18條第1項前段規定宣告沒收銷燬之。
據上論斷，應依刑事訴訟法第273 條之1 第1 項、第299 條第1
項前段，毒品危害防制條例第10條第1 項、第2 項、第18條第1
項前段，刑法第11條、第47條第1 項、第51條第5 款，判決如主
文。
本案經檢察官賴建如到庭執行職務。
中    華    民    國    99    年    1     月    25    日
                    刑事第四庭  法  官  徐子涵
上列正本證明與原本無異。
如不服本判決，應於判決送達後10日內敘明上訴理由，向本院提
出上訴狀 (應附繕本) ，上訴於臺灣高等法院。其未敘述上訴理
由者，應於上訴期間屆滿後20日內向本院補提理由書「切勿逕送
上級法院」。
                                書記官  張桐嘉
中    華    民    國    99    年    1     月    25    日
附錄本案論罪科刑法條全文：
毒品危害防制條例第十條
施用第一級毒品者，處六月以上五年以下有期徒刑。
施用第二級毒品者，處三年以下有期徒刑。

司法院資訊處製作；財團法人民間司法改革基金會備份。
